【裁判字號】    98,易,1238
【裁判日期】    981218
【裁判案由】    竊盜
【裁判全文】
臺灣板橋地方法院刑事判決              98年度易字第1238號
公  訴  人  臺灣板橋地方法院檢察署檢察官
被      告  乙○○
上列被告因竊盜案件，經檢察官提起公訴（98年度偵字第10448
號），本院判決如下：
    主  文
乙○○共同攜帶兇器竊盜，處有期徒刑柒月。扣案之頭燈壹個、
油壓剪壹支均沒收。
    事  實
一、乙○○曾於民國96年間犯竊盜罪，經本院以96年度易字第36
    54號判決判處有期徒刑六月，嗣經臺灣高等法院以97年度上
    易字第962 號判決駁回上訴而確定，於98年6 月20日執行完
    畢（於本案不構成累犯）。其夥同江玉世（業經本院判處罪
    刑）基於意圖為自己不法所有之犯意聯絡，於97年7 月26日
    凌晨4 時50分許，一起攜帶江玉世所有之客觀上對於人的生
    命、身體、安全構成威脅、具有危險性之兇器油壓剪一支，
    江玉世則頭戴著頭燈一個，均前去臺北縣樹林市○○街○段
    116 巷1 號琪鴻實業有限公司之工廠，趁該工廠無人看守而
    侵入（無故侵入建築物部分，未據告訴），並以上開油壓剪
    剪斷該工廠內之工業用風車電線，已剪下二段（分別剪為5
    公尺、7 公尺）而得手，嗣乙○○、江玉世先將該二段電線
    置於地上，再繼續搜尋財物時，適為巡邏經該處之員警發覺
    ，當場逮獲江玉世，扣得江玉世所戴著的頭燈一個，及在地
    上扣得上開油壓剪一支，乙○○則趁隙逃逸。嗣依江玉世之
    供述而查獲乙○○前開犯行。
二、案經臺灣板橋地方法院檢察署檢察官簽分偵查起訴。
    理  由
一、按被告以外之人於審判外之言詞或書面陳述，除法律有規定
    者外，不得作為證據，刑事訴訟法第159 條第1 項定有明文
    。又按被告以外之人於偵查中向檢察官所為之陳述，除顯有
    不可信之情況者外，得為證據，為刑事訴訟法第159 條之1
    第2 項所明定。再按被告以外之人於審判外之陳述，雖不符
    刑事訴訟法第一百五十九條之一至一百五十九條之四之規定
    ，而經當事人於審判程序同意作為證據，法院審酌該言詞陳
    述或書面陳述作成時之情況，認為適當者，亦得為證據，刑
    事訴訟法第159 條之5 第1 項定有明文，下述被告以外之人
    於警詢、偵訊時之陳述，被告同意作為證據，且本院斟酌該
    等證人於警詢時之供述證據取得過程並無瑕疵，且與本案待
    證事實間具有相當之關聯性，以之為本案證據尚無不當，是
    揆諸上開說明，該等證人於警詢、偵訊時之陳述具有證據能
    力，合先敘明。
二、上揭竊取電線之犯罪事實，業據被告乙○○坦承不諱，核與
    被害人琪鴻實業有限公司之廠長甲○○於警詢中之指述相符
    ，並經同案被告江玉世於警詢、偵訊時供述在卷。此外，並
    有臺北縣政府警察局樹林分局扣押筆錄、扣押物品目錄表、
    贓物認領保管單各一件、現場照片四張附卷可稽，及油壓剪
    一支、頭燈一個扣案足資為證，足認被告之自白確與事實相
    符，堪以採信。至於被告乙○○另辯稱：我認為我是未遂云
    云，惟按竊盜罪既遂與未遂之區別，應以所竊之物已否移入
    自己權力支配之下為標準。若已將他人財物移歸自己所持，
    即應成立竊盜既遂罪（最高法院17年上字第509 號判例意旨
    參照），又上訴人所竊之樹木，既經砍伐倒地，不得謂非已
    移入於自己實力支配之下，其竊盜行為即已完成，自難因其
    贓木尚未搬離現場，而謂為竊盜未遂（最高法院49年台上字
    第939 號判例意旨參照），經查，被告與江玉世以油壓剪剪
    斷工廠內之工業用風車電線，已剪下二段，分別剪為5 公尺
    、7 公尺，置於地上，揆諸前開說明，應認已在被告實力支
    配之下，其犯行已然既遂，是被告乙○○辯稱是未遂云云，
    尚非可採，從而，事證明確，被告之犯行洵堪認定。
三、核被告乙○○所為，係犯刑法第321 條第1 項第3 款之攜帶
    兇器竊盜罪（起訴書雖指被告係犯刑法第321 條第2 項、第
    1 項第3 款之攜帶兇器竊盜未遂罪，惟檢察官嗣於98年7 月
    8 日提出補充理由書，及於98年11月20日審判期日均指被告
    係犯刑法第321 條第1 項第3 款之攜帶兇器竊盜既遂罪）。
    被告與江玉世就上揭竊盜犯行，彼此間有犯意聯絡及行為分
    擔，均為共同正犯。爰審酌被告之素行狀況、犯罪動機、手
    段、目的、所生危害及犯罪後態度等一切情狀，量處如主文
    所示之刑。扣案之頭燈一個、油壓剪一支，為共犯江玉世所
    有供竊盜犯罪所用之物，此經被告乙○○供明在卷，爰併依
    刑法第38條第1 項第2 款規定予以宣告沒收。
據上論斷，應依刑事訴訟法第299 條第1 項前段，刑法第28條、
第321 條第1 項第3 款、第38條第1 項第2 款，判決如主文。
本案經檢察官蘇逸修到庭執行職務。
中    華    民    國    98    年    12    月    18    日
                      刑事第七庭  法  官  戴嘉清
以上正本證明與原本無異。
如不服本判決應於收受送達後10日內向本院提出上訴書狀，並應
敘述具體理由；其未敘述上訴理由者，應於上訴期間屆滿後20日
內向本院補提理由書（均須按他造當事人之人數附繕本）「切勿
逕送上級法院」。
                                  書記官  廖貞音
中    華    民    國    98    年    12    月    18    日
附錄本案論罪科刑法條全文：
刑法第321 條
犯竊盜罪而有左列情形之一者，處六月以上五年以下有期徒刑：
一、於夜間侵入住宅或有人居住之建築物、船艦或隱匿其內而犯
    之者。
二、毀越門扇、牆垣或其他安全設備而犯之者。
三、攜帶兇器而犯之者。
四、結夥三人以上而犯之者。
五、乘火災、水災或其他災害之際而犯之者。
六、在車站或埠頭而犯之者。
前項之未遂犯罰之。


司法院資訊處製作；財團法人民間司法改革基金會備份。
